臺灣臺南地方法院刑事判決
109年度易字第461號
公  訴  人  臺灣臺南地方檢察署檢察官
被      告  李宗宜



選任辯護人  蔡東泉律師
上列被告因妨害自由等案件，經檢察官提起公訴（109年度偵字
第4859號），本院判決如下：
    主  文
李宗宜犯如附表一所示之罪，各處如附表一所示之刑。應執行有
期徒刑陸月，如易科罰金，以新臺幣壹仟元折算壹日。緩刑貳年
。　
附表二所示部分均公訴不受理。
    事  實
一、李宗宜因先前與黃金櫃之間，就租賃房屋退押金問題存有糾
    紛而心生不滿，竟均基於強制之犯意，分別於附表一所示之
    時間、地點，以附表一所示方式實行強制行為。
二、案經黃金櫃訴由臺灣臺南地方檢察署檢察官偵查起訴。
    理  由
甲、有罪部分
一、本判決下列所引用之各項證據，至言詞辯論終結前均未見檢
    察官、辯護人及被告李宗宜聲明異議之情形，本院審酌各該
    證據作成之客觀環境及條件，均無違法或不當取證或其他顯
    不可信之情形，作為證據使用皆屬適當，依刑事訴訟法第15
    9條之5之規定，均有證據能力。
二、訊據被告對於上揭事實均坦承不諱，核與告訴代理人黃瓈瑩
    於檢察事務官調查中之陳述情節相符，並有不動產租賃契約
    書影本1份及監視器錄影畫面翻拍照片26張可稽（見109年度
    他字第277號偵卷第9至13、33至39、41至59頁、61至83頁）
    ，事證明確，被告犯行洵堪認定。　　
三、論罪科刑部分：　
　㈠被告於附表一編號1、2所示行為後，刑法第304條第1項固於1
    08年12月25日修正公布，並自108年12月27日生效，然該次
    修正僅係將刑法第304條第1項、第305條原定而本應依刑法
    施行法第1條之1第2項規定修正提高30倍之罰金數額，換算
    調整予以明定，以增加法律明確性及使刑法分則各罪罰金數
    額具內在邏輯一致性（修正說明參照），是其構成要件、法
    定刑並無變動，尚非法律變更，自應適用裁判時即修正後之
    規定，而無新舊法比較問題。
  ㈡核被告就附表一所為，均犯刑法第304條第1項之強制罪。附
    表一所示犯行，犯意各別、行為互異，應分論併罰。爰審酌
    被告因先前與告訴人黃金櫃之間，就租賃房屋退押金問題所
    生之糾紛，竟心存不滿而為本件犯行，妨害告訴人之權利，
    然念及被告於犯後尚知坦承犯行，犯後態度尚非欠佳，並考
    量被告在106年間即曾因上開相同之糾紛，對告訴人實行公
    然侮辱、恐嚇犯行而經本院裁處應執行拘役100日確定之情
    形，有臺灣高等法院被告前案紀錄表1份可憑，以及斟酌附
    表一各次妨害告訴人權利之時間長短，所施手段尚未造成重
    大損害，復兼衡被告自述其係高職畢業、從事網拍工作而須
    扶養6名小孩（最小為國小2年級）之智識程度及家庭經濟狀
    況等一切情狀，分別量處如附表一所示之刑，並均諭知如易
    科罰金之折算標準及定其應執行刑。
　㈢又查被告未曾受有期徒刑以上刑之宣告，有前開臺灣高等法
    院被告前案紀錄表1份可參，其未思以理性方式妥善處理糾
    紛，一時失慮而罹犯行，然坦承犯行，且現從事網拍工作，
    復與告訴人達成調解而獲不再追究，並已履行調解條件，有
    本院110年度南司附民移調字第3號、109年度附民字第196號
    調解筆錄1份（見審卷第253、254頁）及110年2月2日刑事陳
    報狀及所附活存交易明細1份、110年3月4日刑事陳報㈡狀及
    所附轉帳成功紀錄1份、110年3月29日刑事陳報㈢狀及所附轉
    帳成功紀錄1份可稽（見審卷第269至271、291至294、297至
    299頁），容見被告有正當工作，並存有彌補過錯之心意，
    信經本次偵、審程序，當知所警惕而無再犯之虞，本院因認
    上開所宣告之刑以暫不執行為適當，爰依刑法第74條第1項
    第1款規定，併予諭知緩刑2年，以啟自新。又緩刑之宣告，
    係國家鑒於被告能因知所警惕而有獲得自新機會之期望，特
    別賦予宣告之刑暫不執行之恩典，若被告在緩刑期間，又再
    為犯罪或其他符合法定撤銷緩刑之原因，均將產生撤銷本件
    緩刑宣告而仍須執行所宣告之刑之後果，被告務必切實銘記
    在心，警惕慎行，以免喪失自新之機會。
乙、公訴不受理、不另為不受理諭知部分
一、公訴意旨另認被告於附表一、二所示時間，將懸掛如附表一
    、二所示布條之自小客車，停放在附表一、二所示地點予以
    對外展示，而足以貶損告訴人之名譽及社會評價之行為，尚
    涉犯刑法第309條第1項之公然侮辱罪及同法第310第2項之加
    重誹謗罪等語。
二、按告訴乃論之罪，告訴人於第一審辯論終結前，得撤回其告
    訴，刑事訴訟法第238條第1項定有明文。上開被告涉犯刑法
    第309條第1項之公然侮辱罪及同法第310第2項之加重誹謗罪
    ，依照同法第314條規定，均須告訴乃論，而告訴人業具狀
    撤回告訴，有刑事撤回告訴狀1份可憑（見審卷第313頁），
    則就附表二所示部分均諭知不受理，並因公訴意旨認附表一
    所指涉犯公然侮辱罪及加重誹謗罪部分，均各與附表一所示
    成罪部分有想像競合之裁判上一罪關係，故均不另為不受理
    判決之諭知。
據上論斷，應依刑事訴訟法第299條第1項前段、第303條第3款，
刑法第304條、第41條第1項前段、第51條第5款、第74條第1項第
1款，刑法施行法第1條之1，判決如主文。
本案經檢察官廖羽羚到庭執行職務。
中　　華　　民　　國　　110 　年　　4 　　月　　30　　日
　　　　　　　　　刑事第七庭    法　官　陳威龍
以上正本證明與原本無異。
如不服本判決應於收受本判決後20日內向本院提出上訴書狀，並
應敘述具體理由。其未敘述上訴理由者，應於上訴期間屆滿後20
日內向本院補提理由書狀（均須按他造當事人之人數附繕本）「
切勿逕送上級法院」。 
　　　　　　　　　　　　　　　　書記官 楊琄琄
中　　華　　民　　國　　110 　年　　4 　　月　　30　　日
附錄論罪科刑法條：
刑法第304條第1項：
以強暴、脅迫使人行無義務之事或妨害人行使權利者，處3年以
下有期徒刑、拘役或9千元以下罰金。

附表一：
編號 時間 地點 方式 所處罪名及刑責  １ 108年12月5日14時21分許至同日15時21分許  黃金櫃之臺南市○○區○○路○段000號住處門口 李宗宜將懸掛「鴨霸惡劣房東張淑晶的翻版」、「惡房東拖欠押金不還四年了還不處理」之白布條的車牌號碼00-0000號自小客車停放橫擋在左列黃金櫃之住處門口，以此強暴方式妨害黃金櫃自該住處駕車自由出入之權利。 李宗宜犯強制罪，處有期徒刑貳月，如易科罰金，以新臺幣壹仟元折算壹日。  。  ２ 108年12月10日11時許至同年月18日12時許 同上 同上 李宗宜犯強制罪，處有期徒刑參月，如易科罰金，以新臺幣壹仟元折算壹日。  ３ 108年12月18日20時許至109年1月2日22時11分許 同上  李宗宜將懸掛「鴨霸惡劣房東張淑晶的翻版」、「惡房東拖欠押金不還四年了還不處理」之白布條的車牌號碼000-0000號自小客車（下稱BDA-6193號車）停放橫擋在左列黃金櫃之住處門口，以此強暴方式妨害黃金櫃自該住處駕車自由出入之權利。 李宗宜犯強制罪，處有期徒刑肆月，如易科罰金，以新臺幣壹仟元折算壹日。 

附表二：
編號 時間 地點 行為方式  １ 109年1月2日22時許至同年月3日22時許  黃金櫃之臺南市○○區○○路○段000號住處旁之「7-11超商」前 李宗宜將懸掛「鴨霸惡劣房東張淑晶的翻版」、「惡房東拖欠押金不還四年了還不處理」之白布條的BDA-6193號車停放在左列地點，足以貶損黃金櫃之名譽及社會評價。  ２ 109年1月3日22時許至同年月16日  黃金櫃所有而出租之臺南市○○區○○路○段000號房屋門口 同上  ３ 109年1月3日至同年2月25日1時許 黃金櫃之臺南市○○區○○路○段000號住處對面「雪梨烘焙坊」門口 李宗宜將懸掛「鴨霸惡劣房東張淑晶的翻版」、「惡房東拖欠押金不還四年了還不處理」之白布條的車牌號碼000-0000號自小客車停放在左列地點，足以貶損黃金櫃之名譽及社會評價。